臺灣高等法院刑事判決　　　　　　　　　96年度上易字第44號
上　訴　人
即　被　告　甲○○
上列上訴人因違反商標法案件，不服臺灣桃園地方法院95年度易
字第1380號，中華民國95年11月17日第一審判決（起訴案號：臺
灣桃園地方法院檢察署95年度偵字第16781號），提起上訴，本
院判決如下：
    主  文
上訴駁回。
甲○○緩刑貳年。
    事實及理由
一、本案經本院審理結果，認第一審以上訴人即被告甲○○犯商
    標法第八十一條第一款項及第八十二條之罪，經比較刑法於
    九十四年二月二日修正公布，九十五年七月一日施行前後之
    相關法律規定後，分別判處有期徒刑五月及四月，應執行有
    期徒刑八月，並諭知易科罰金折算之標準為三百元折算一日
    ，印有「KLERADERM 葛蘭登」商標之仿冒面膜商品三萬片沒
    收，認事用法及量刑均無不當，應予維持，並引用第一審判
    決書記載之事實、證據及理由（如附件）。
二、被告上訴意旨略以：被告承認全部犯罪事實，原審量刑過重
    ，請求輕判等語。按刑事審判旨在實現刑罰權之分配正義，
    故法院對於有罪被告之科刑，以就刑法第五十七條明定科刑
    時應審酌行為人之責任基礎並一切情狀，及注意該條所列十
    款事項，以為科刑輕重之標準，所為之量刑並已符合刑罰相
    當之原則，即無違法或不當可言。本件原判決經審酌被告為
    貪圖小利，不尊重他人商標權，而非法使用、販售他人有商
    標專用權之同一商品，對商標專用權人之市場利益所造成之
    侵害非輕，並誤導消費者對於該商標商品之正確認知，有損
    我國保護智慧財產權之國際形象，惟並無任何犯罪前科紀錄
    ，素行尚佳，及其犯罪手段、方式、使用、販賣之數量及對
    商標專用權人所生損害程度，暨犯罪後坦承犯行之態度等一
    切情狀，分別量處上述之刑，經核並無量量刑過重或違反比
    例原則情事，被告提起上訴請求輕判，自無理由，應予駁回
    。
三、被告於八十七年間因竊佔案經臺灣嘉義地方法院判處有期徒
    刑五月，緩刑三年，於八十七年十月十八日確定，緩刑期滿
    後，緩刑宣告未經撤銷，有本院被告前案紀錄表可徵。該刑
    之宣告已失其效力，與未曾因故意犯罪受有期徒刑以上刑之
    宣告相同，其因一時失慮，初罹刑章，犯罪後坦承犯行，已
    知悔悟，足見有自省能力，且事後業與被害人葛蘭登國際有
    限公司成立和解，賠償被害人所受之損害並獲得被害人之宥
    恕，有和解書可稽（附於本院卷），其經此起訴審判，應已
    足資教訓，嗣後應知戒慎，信無再犯之虞，故本院認其所受
    本案刑之宣告，以暫不執行為適當，爰併諭知緩刑二年，藉
    啟自新。
據上論結，應依刑事訴訟法第三百七十三條、第三百六十八條、
刑法第七十四條第一項第一款，判決如主文。
本案經檢察官曾忠己到庭執行職務。
中　　華　　民　　國　　96　　年　　3 　　月　　9 　　日
　　　　　　　　　刑事第十九庭  審判長法　官　尤豐彥
　　　　　　　　　　　　　　　　　　  法　官  魏新國
　　　　　　　　　　　　　　　　　　  法　官  宋　祺
以上正本證明與原本無異。
不得上訴。
                                      書記官　王韻雅
中　　華　　民　　國　　96　　年　　3 　　月　　9 　　日
附錄本案論罪科刑法條全文
商標法第81條第1款：
未得商標權人或團體商標權人同意，有下列情形之一者，處3 年
以下有期徒刑、拘役或科或併科新臺幣20萬元以下罰金：
  一、於同一商品或服務，使用相同之註冊商標或團體商標者。
商標法第82條：
明知為前條商品而販賣、意圖販賣而陳列、輸出或輸入者，處1
年以下有期徒刑、拘役或科或併科新臺幣5 萬元以下罰金。
